---
title: "Proyecto: Moldelos de Diversidad de Especies de Aver en el Sur de Chile"
author: "Castro, S., Inzunza, D. y Pizarro, R."
output:
  bookdown::html_document2:
     toc_float: true
     
---


```{r setup, include=FALSE}
knitr::opts_chunk$set(echo = FALSE, comment=FALSE, message=FALSE, warning=FALSE)

```

```{r Libreria}
library(tidyverse)
library(sf)
library(raster)
library(kableExtra)
library(dplyr)
library(ggplot2)
library(broom)
library(sp)
library(rworldxtra)
library(gstat)
library(rgdal)
library(ggspatial)
library(rlang)
```

# Bases de datos utilizadas {.tabset}

```{r Bases de datos, echo=TRUE}

Diversidad <- read_sf("Diversidad.shp")

Stack <- read_rds("Stack.rds")

```
## Mapa de diversidad de aves 
```{r Grafica1, echo=TRUE, fig.cap="Base de datos de puntos de la diversidad de aves sobre de la Región de La Araucanía hasta Los Lagos"}
Chile <- getData("GADM", country = "CHL", level = 1) %>%  st_as_sf() %>%  dplyr::filter(NAME_1 %in% 
c("Los Ríos", "Los Lagos", "Araucanía")) %>% st_make_valid()

ggplot() + 
  geom_sf(data = Chile) + 
  geom_sf(data = Diversidad, aes(color = DvrsddA)) +
  scale_color_viridis_c(name = "Riqueza de especies") +
  theme_bw()
#.

```

## Mapa de las variables 

```{r, fig.cap= "Bases de dato raster de las variables de interes sobre las Región de La Araucanía hasta Los Lagos"}

plot(Stack) 
```

# Converción de las bases de datos

```{r, echo=TRUE}
Variables_DF = Stack %>% raster::extract(Diversidad) %>% as.data.frame()
Diversidad_2 = bind_cols(Diversidad, Variables_DF)
Diver_2 = Diversidad_2 %>% as_Spatial()
```

# Modelos

## Modelo Nulo

```{r, echo= TRUE}
Z_vgm_null <- variogram(log(DvrsddA) ~ 1 , data = Diver_2) %>% mutate(Modelo = "Nulo")
```


## Modelo Espacial

```{r, echo= TRUE}
Z_vgm_spatial <- variogram(log(DvrsddA) ~ coords.x1 + coords.x2 , data = Diver_2) %>% 
mutate(Modelo = "Espacial")
```

## Modelo Interacción 1

```{r, echo= TRUE}
Z_vgm_interaccion1 <- variogram(log(DvrsddA) ~ ModificacionHumana + I(ModificacionHumana^2) + TempMedia +
I(TempMedia^2) + RangoTempDiario + I(RangoTempDiario^2) + PrecAnual + I(PrecAnual^2) + PrecAnual + I(PrecAnual^2)
+ EstacionalidadPrec + I(EstacionalidadPrec^2), data = Diver_2) %>% mutate(Modelo = "Interacción 1")
```

## Modelo Interacción 2

```{r, echo= TRUE}
Z_vgm_interaccion2 <- variogram(log(DvrsddA) ~ TempMedia*(RangoTempDiario*ModificacionHumana)*EstacionalidadPrec +
I((ModificacionHumana)^2) + I((TempMedia)^2) + RangoTempDiario + I((RangoTempDiario)^2) + EstacionalidadPrec +
I((EstacionalidadPrec)^2), data = Diver_2) %>% mutate(Modelo = "Interacción 2")
```

## Modelo Mixto  1

```{r, echo= TRUE}
Z_vgm_mixto <- variogram(log(DvrsddA) ~ (coords.x1 + coords.x2) +
TempMedia*(RangoTempDiario*ModificacionHumana)*EstacionalidadPrec, data = Diver_2) %>% mutate(Modelo = "Mixto 1")
```


## Modelo Mixto 2

```{r, echo= TRUE}
Z_vgm_mixto2 <- variogram(log(DvrsddA) ~ (coords.x1 + coords.x2) + ModificacionHumana +
I(ModificacionHumana^2), data = Diver_2) %>% mutate(Modelo = "Mixto 2")
```

## Modelo Mixto 3

```{r, echo= TRUE}
Z_vgm_mixto3 <- variogram(log(DvrsddA) ~ ModificacionHumana*TempMedia + I((ModificacionHumana)^2) + I((TempMedia)^2) + RangoTempDiario + I((RangoTempDiario)^2) + EstacionalidadPrec + I((EstacionalidadPrec)^2), data = Diver_2) %>% mutate(Modelo = "Mixto 3")

ggplot(Diversidad_2, aes(x = TempMedia, y = ModificacionHumana)) + geom_point()+ geom_smooth() +labs(title = "Interacción") + theme_bw()
```

# Variogramas

```{r Variogramas, echo= TRUE, fig.cap= "Representación de los variogramas de los distintos modelos generados."}
Z_vgm <- rbind(Z_vgm_null, Z_vgm_spatial, Z_vgm_interaccion1, Z_vgm_interaccion2, Z_vgm_mixto, Z_vgm_mixto2, Z_vgm_mixto3)

ggplot(Z_vgm, aes(x = dist, y = gamma, color = Modelo)) + geom_path() + geom_point() + theme_bw() + 
labs(x = "Distancia (m)", y = "Semivarianza", title = "Variogramas de los modelos espaciales")

```



# FIT {.tabset}

## Código FIT

```{r, echo= TRUE}

Abn_fit_null <- fit.variogram(Z_vgm_null, model = vgm(1, "Sph", 700, 1))

Abn_fit_Spat <- fit.variogram(Z_vgm_spatial, model = vgm(1, "Sph", 700, 1))

Abn_fit_Interaccion1 <- fit.variogram(Z_vgm_interaccion1, model = vgm(1, "Sph", 700, 1))

Abn_fit_Interaccion2 <- fit.variogram(Z_vgm_interaccion2, model = vgm(1, "Sph", 700, 1))

Abn_fit_Mixto <- fit.variogram(Z_vgm_mixto, model = vgm(1, "Sph", 700, 1))

Abn_fit_Mixto2 <- fit.variogram(Z_vgm_mixto2, model = vgm(1, "Sph", 700, 1))

Abn_fit_Mixto3 <- fit.variogram(Z_vgm_mixto3, model = vgm(1, "Sph", 700, 1))
```

## Código y gráficas de variogramas

```{r , echo= TRUE}
ggplot(Z_vgm_null, aes(x = dist, y = gamma)) + geom_point() + geom_hline(yintercept = 0.05698552, lty = 2) + geom_vline(xintercept = 80.19058, lty = 2) + theme_bw() + labs(x = "Distancia (m)", y = "Semivarinza", title = "Modelo Nulo") 

ggplot(Z_vgm_spatial, aes(x = dist, y = gamma)) + geom_point() + geom_hline(yintercept = 0.05458574, lty = 2) + geom_vline(xintercept = 75.58536, lty = 2) + theme_bw() + labs(x = "Distancia (m)", y = "Semivarinza", title = "Modelo Espacial")

ggplot(Z_vgm_interaccion1, aes(x = dist, y = gamma)) + geom_point() + geom_hline(yintercept = 0.03680731, lty = 2) + geom_vline(xintercept = 62.5634, lty = 2) + theme_bw() + labs(x = "Distancia (m)", y = "Semivarinza", title = "Modelo Interacción 1")

ggplot(Z_vgm_interaccion2, aes(x = dist, y = gamma)) + geom_point() + geom_hline(yintercept = 4.196248e-05 + 3.370992e-02, lty = 2) + geom_vline(xintercept = 61.50199, lty = 2) + theme_bw() + labs(x = "Distancia (m)", y = "Semivarinza", title = "Modelo Interacción 2")

ggplot(Z_vgm_mixto, aes(x = dist, y = gamma)) + geom_point() + geom_hline(yintercept = 0.03413205, lty = 2) + geom_vline(xintercept = 61.85772, lty = 2) + theme_bw() + labs(x = "Distancia (m)", y = "Semivarinza", title = "Modelo Mixto 1")

ggplot(Z_vgm_mixto2, aes(x = dist, y = gamma)) + geom_point() + geom_hline(yintercept = 0.04281398, lty = 2) + geom_vline(xintercept = 69.32882, lty = 2) + theme_bw() + labs(x = "Distancia (m)", y = "Semivarinza", title = "Modelo Mixto 2")

ggplot(Z_vgm_mixto3, aes(x = dist, y = gamma)) + geom_point() + geom_hline(yintercept = 0.03673725, lty = 2) + geom_vline(xintercept = 63.00708, lty = 2) + theme_bw() + labs(x = "Distancia (m)", y = "Semivarinza", title = "Modelo Mixto 3")
```



# Predicciones {.tabset} 


```{r, echo= TRUE}
NewVars_DF <-  Stack %>% as("SpatialPixelsDataFrame") %>% as.data.frame() %>% st_as_sf(coords = c(6,7), crs = "+proj=longlat +datum=WGS84 +no_defs") %>%  as_Spatial()

```


## Modelo Nulo 
```{r, fig.show="hold"}

Null_pred <- krige(log(DvrsddA) ~ 1, Diver_2, NewVars_DF, model = Abn_fit_null) %>% st_as_sf() %>% mutate(Modelo = "Nulo")
  
#Resultado
ggplot() + 
  geom_sf(data = Null_pred, aes(color = exp(var1.pred))) + 
  scale_color_viridis_c(name= "Diversidad") + labs(title = "Predicciones Modelo Nulo") + theme_bw()

#Varianza
ggplot() + 
  geom_sf(data = Null_pred, aes(color = var1.var)) + 
  scale_color_viridis_c(name= "Varianza") + labs(title = "Predicciones Modelo Nulo") + theme_bw()

```

## Modelo Espacial 

```{r}

Spat_pred <- krige(log(DvrsddA) ~ coords.x1 + coords.x2, Diver_2, NewVars_DF, model = Abn_fit_Spat) %>% st_as_sf(crs = "+proj=longlat +datum=WGS84 +no_defs") %>% 
  mutate(Modelo = "Espacial")


#Resultado
ggplot() + 
  geom_sf(data = Spat_pred, aes(color = exp(var1.pred))) + 
  scale_color_viridis_c(name= "Diversidad") + labs(title = "Predicciones Modelo Espacial") + theme_bw()

#Varianza
ggplot() + 
  geom_sf(data = Spat_pred, aes(color = var1.var)) + 
  scale_color_viridis_c(name= "Varianza")+ labs(title = "Predicciones Modelo Espacial") + theme_bw()

```

## Modelo Interacción 1

```{r}
Interaccion1_pred <- krige(log(DvrsddA) ~ ModificacionHumana + I(ModificacionHumana^2) + TempMedia + I(TempMedia^2) + RangoTempDiario + I(RangoTempDiario^2) + PrecAnual + I(PrecAnual^2) + PrecAnual + I(PrecAnual^2) + EstacionalidadPrec + I(EstacionalidadPrec^2), Diver_2, NewVars_DF, model = Abn_fit_Interaccion1) %>% st_as_sf() %>%  mutate(Modelo = "Interacción 1")

#Resultado
ggplot() + 
  geom_sf(data = Interaccion1_pred, aes(color = exp(var1.pred))) + 
  scale_color_viridis_c(name= "Diversidad") + labs(title = "Predicciones Modelo Interacción 1") + theme_bw()

#Varianza
ggplot() + 
  geom_sf(data = Interaccion1_pred, aes(color = var1.var)) + 
  scale_color_viridis_c(name= "Varianza") + labs(title = "Predicciones Modelo Interacción 1") + theme_bw()

```

## Modelo Interacción 2 

```{r}
Interaccion2_pred <- krige(log(DvrsddA) ~ TempMedia*(RangoTempDiario*ModificacionHumana)*EstacionalidadPrec +  I((ModificacionHumana)^2) + I((TempMedia)^2) + RangoTempDiario + I((RangoTempDiario)^2) + EstacionalidadPrec + I((EstacionalidadPrec)^2), Diver_2, NewVars_DF, model = Abn_fit_Interaccion2) %>% st_as_sf() %>%  mutate(Modelo = "Interacción 2")

#Resultado
ggplot() + 
  geom_sf(data = Interaccion2_pred, aes(color = exp(var1.pred))) + 
  scale_color_viridis_c(name= "Diversidad") + labs(title = "Predicciones Modelo Interacción 2") + theme_bw()

#Varianza
ggplot() + 
  geom_sf(data = Interaccion2_pred, aes(color = var1.var)) + 
  scale_color_viridis_c(name= "Varianza") + labs(title = "Predicciones Modelo Interacción 2") + theme_bw()


```

## Modelo Mixto

```{r}
Mixto_pred <- krige(log(DvrsddA) ~ (coords.x1 + coords.x2) + TempMedia*(RangoTempDiario*ModificacionHumana)*EstacionalidadPrec, Diver_2, NewVars_DF, model = Abn_fit_Interaccion2) %>% st_as_sf() %>%  mutate(Modelo = "Mixto")

#Resultado
ggplot() + 
  geom_sf(data = Mixto_pred, aes(color = exp(var1.pred))) + 
  scale_color_viridis_c(name= "Diversidad") + labs(title = "Predicciones Modelo Mixto 1") + theme_bw()

#Varianza
ggplot() + 
  geom_sf(data = Mixto_pred, aes(color = var1.var)) + 
  scale_color_viridis_c(name= "Varianza") + labs(title = "Predicciones Modelo Mixto 1") + theme_bw()

```

## Modelo Mixto 2

```{r}
Mixto2_pred <- krige(log(DvrsddA) ~ (coords.x1 + coords.x2) +  ModificacionHumana + I(ModificacionHumana^2), Diver_2, NewVars_DF, model = Abn_fit_Interaccion2) %>% st_as_sf() %>%  mutate(Modelo = "Mixto 2")

#Resultado
ggplot() + 
  geom_sf(data = Mixto2_pred, aes(color = exp(var1.pred))) + 
  scale_color_viridis_c(name= "Diversidad") + labs(title = "Predicciones Modelo Mixto 2") + theme_bw()

#Varianza
ggplot() + 
  geom_sf(data = Mixto2_pred, aes(color = var1.var)) + 
  scale_color_viridis_c(name= "Varianza") + labs(title = "Predicciones Modelo Mixto 2") + theme_bw()

```

## Modelo Mixto 3

```{r}
Mixto3_pred <- krige(log(DvrsddA) ~ ModificacionHumana*TempMedia + I((ModificacionHumana)^2) + I((TempMedia)^2) + RangoTempDiario + I((RangoTempDiario)^2) + EstacionalidadPrec + I((EstacionalidadPrec)^2), Diver_2, NewVars_DF, model = Abn_fit_Interaccion2) %>% st_as_sf() %>%  mutate(Modelo = "Mixto 3")

#Resultado
ggplot() + 
  geom_sf(data = Mixto3_pred, aes(color = exp(var1.pred))) + 
  scale_color_viridis_c(name= "Diversidad") + labs(title = "Predicciones Modelo Mixto 3") + theme_bw()

#Varianza
ggplot() + 
  geom_sf(data = Mixto3_pred, aes(color = var1.var)) + 
  scale_color_viridis_c(name= "Varianza") + labs(title = "Predicciones Modelo Mixto 3") + theme_bw()
```


## Todas las Predicciones

```{r}
Pred <- list(Null_pred, Spat_pred, Interaccion1_pred, Interaccion2_pred, Mixto_pred, Mixto2_pred, Mixto3_pred) %>% reduce(bind_rows)

ggplot() + geom_sf(data = Pred, aes(color = exp(var1.pred))) + scale_color_viridis_c(name= "Diversidad de especies de aves") +  facet_wrap(~ Modelo) +  theme_bw() + theme(axis.text.x = element_text(angle =90, vjust = 0.5, hjust=1))

```

## Todas las Varianza

```{r}
ggplot() + geom_sf(data = Pred, aes(color = exp(var1.var))) + scale_color_viridis_c(name= "Varianza") +  facet_wrap(~ Modelo) +  theme_bw() + theme(axis.text.x = element_text(angle =90, vjust = 0.5, hjust=1))
```

# Validación de las predicciones

## validación cruzada

```{r ,echo= TRUE}
Null_CV <- krige.cv(log(DvrsddA) ~ 1, Diver_2, model = Abn_fit_null, nfold = 5) %>% st_as_sf() %>% mutate(Modelo = "Nulo")

Spat_CV <- krige.cv(log(DvrsddA) ~ coords.x1 + coords.x2, Diver_2, model = Abn_fit_Spat, nfold = 5) %>% st_as_sf() %>% mutate(Modelo = "Espacial")

Interaccion1_CV <- krige.cv(log(DvrsddA) ~ ModificacionHumana + I(ModificacionHumana^2) + TempMedia + I(TempMedia^2) + RangoTempDiario + I(RangoTempDiario^2) + PrecAnual + I(PrecAnual^2) + PrecAnual + I(PrecAnual^2) + EstacionalidadPrec + I(EstacionalidadPrec^2), Diver_2, model = Abn_fit_Interaccion1, nfold = 5) %>% st_as_sf() %>% mutate(Modelo = "Interacción 1")

Interaccion2_CV <- krige.cv(log(DvrsddA) ~ TempMedia*(RangoTempDiario*ModificacionHumana)*EstacionalidadPrec +  I((ModificacionHumana)^2) + I((TempMedia)^2) + RangoTempDiario + I((RangoTempDiario)^2) + EstacionalidadPrec + I((EstacionalidadPrec)^2), Diver_2, model = Abn_fit_Interaccion2, nfold = 5) %>% st_as_sf() %>% mutate(Modelo = "Interacción 2")

Mixto_CV <- krige.cv(log(DvrsddA) ~ (coords.x1 + coords.x2) + TempMedia*(RangoTempDiario*ModificacionHumana)*EstacionalidadPrec, Diver_2, model = Abn_fit_Mixto, nfold = 5) %>% st_as_sf() %>% mutate(Modelo = "Mixto 1")

Mixto2_CV <- krige.cv(log(DvrsddA) ~ (coords.x1 + coords.x2) + ModificacionHumana + I(ModificacionHumana^2), Diver_2, model = Abn_fit_Mixto2, nfold = 5) %>% st_as_sf() %>% mutate(Modelo = "Mixto 2")

Mixto3_CV <- krige.cv(log(DvrsddA) ~ ModificacionHumana*TempMedia + I((ModificacionHumana)^2) + I((TempMedia)^2) + RangoTempDiario + I((RangoTempDiario)^2) + EstacionalidadPrec + I((EstacionalidadPrec)^2), Diver_2, model = Abn_fit_Mixto2, nfold = 5) %>% st_as_sf() %>% mutate(Modelo = "Mixto 3")


```
## Tabla de Root Mean Square Error

```{r ,echo= TRUE}

Pred_CV <- list(Null_CV, Spat_CV, Interaccion1_CV, Interaccion2_CV, Mixto_CV, Mixto2_CV,Mixto3_CV) %>% reduce(bind_rows)

Resumen <- Pred_CV %>% as.data.frame() %>% group_by(Modelo) %>% 
  summarise(RMSE = sqrt(sum(residual^2)/length(residual))) %>% 
  arrange(RMSE)

kable(Resumen) %>% kable_styling()

# x es nuestro error
```

## Fold de los Residuales del Modelo Mixto 3

```{r ,echo= TRUE}

ggplot() + geom_sf(data = Mixto3_CV, aes(color = residual)) + scale_color_viridis_c(name ="Residual") + facet_wrap(~fold) +theme_bw() + theme(axis.text.x = element_text(angle =90, vjust = 0.5, hjust=1))

```

## Variograma de los Residuales del modelo escogido

```{r ,echo= TRUE}
Var1 <- variogram(residual ~ 1, Mixto3_CV)

ggplot(Var1, aes(x = dist, y = gamma)) + geom_point() + theme_bw() + xlab("Ditancia metros") + ylim(c(0, max(Var1$gamma))) + labs(y = "Semivarianza", x = "Distancia (m)", title = "Variograma de los Residuales Modelo Mixto 3")
```
## Modelo escogido Mixto 3

```{r ,echo=TRUE}
Z_vgm_mixto3 <- variogram(log(DvrsddA) ~ ModificacionHumana*TempMedia + I((ModificacionHumana)^2) + I((TempMedia)^2) + RangoTempDiario + I((RangoTempDiario)^2) + EstacionalidadPrec + I((EstacionalidadPrec)^2), data = Diver_2) %>% mutate(Modelo = "Mixto 3")
```


```{r}
ggplot() + 
  geom_sf(data = Mixto3_pred, aes(color = exp(var1.pred))) + 
  scale_color_viridis_c(name= "Diversidad") + labs(title = "Predicciones Modelo Mixto 3") + theme_bw()

```
# Otros modelos considerados anteriormente

## Modelos


```{r BasesDeDato, echo=TRUE}
Variables_DF = Stack %>% raster::extract(Diversidad) %>% as.data.frame()
Diversidad_2 = bind_cols(Diversidad, Variables_DF)
```


## Modelos individuales

```{r , Modelos_y_su_R^2, echo=TRUE}
M_HUM = lm(DvrsddA ~ I((ModificacionHumana)^2), data = Diversidad_2)
# 0.202
M_Temp = lm(DvrsddA ~ TempMedia + I((TempMedia)^2) , data = Diversidad_2)
#0.243
M_TDia = lm(DvrsddA ~ RangoTempDiario + I((RangoTempDiario)^2) , data = Diversidad_2)
#0.0225
M_PreAN = lm(DvrsddA ~ PrecAnual + I((PrecAnual)^2), data = Diversidad_2)
#0.0496
M_est = lm(DvrsddA ~ EstacionalidadPrec + I((EstacionalidadPrec)^2), data = Diversidad_2)
#0.000481
```

## Modelo combinado

```{r, echo=TRUE}

MGENERAL1 = glm(DvrsddA ~ TempMedia*(RangoTempDiario*ModificacionHumana)*EstacionalidadPrec +  I((ModificacionHumana)^2) + I((TempMedia)^2) + RangoTempDiario + I((RangoTempDiario)^2) + EstacionalidadPrec + I((EstacionalidadPrec)^2), data = Diversidad_2, family = poisson)
```

# Predicción en "glm"

```{r, echo=TRUE}
Raster1 = predict(Stack, MGENERAL1,type = "response")

Raster_DF1 = Raster1 %>% as("SpatialPixelsDataFrame") %>% as.data.frame()


ggplot() + geom_raster(data = Raster_DF1, aes(x = x, y = y, fill = layer)) + geom_sf(data = Chile, alpha = 0) + scale_fill_viridis_c(option = "plasma", name = "Diversidad"  ) + labs(x = "Longitud", y = "Latitud", title = "Diversidad de aves desde la región Los Lagos hasta La Araucanía") + theme_bw()
```