---
title: "Proyecto N° 5"
author: "Castro, S., Inzunza, D. y Pizarro, R."
output:
  bookdown::html_document2:
     toc_float: true
     
---


```{r setup, include=FALSE}
knitr::opts_chunk$set(echo = FALSE, comment=FALSE, message=FALSE, warning=FALSE)

```

```{r Libreria}
library(tidyverse)
library(sf)
library(raster)
library(kableExtra)
library(dplyr)
library(ggplot2)
library(broom)
library(sp)
library(rworldxtra)
library(gstat)
library(rgdal)
library(ggspatial)
library(rlang)
```

# Bases de datos utilizadas {.tabset}

```{r Bases de datos, echo=TRUE}

Diversidad <- read_sf("Diversidad.shp")

Stack <- read_rds("Stack.rds")

```
## Mapa de diversidad de aves 
```{r Grafica1, echo=TRUE, fig.cap="Base de datos de puntos de la diversidad de aves sobre de la Región de La Araucanía hasta Los Lagos"}
Chile <- getData("GADM", country = "CHL", level = 1) %>%  st_as_sf() %>%  dplyr::filter(NAME_1 %in% 
c("Los Ríos", "Los Lagos", "Araucanía")) %>% st_make_valid()

ggplot() + 
  geom_sf(data = Chile) + 
  geom_sf(data = Diversidad, aes(color = DvrsddA)) +
  scale_color_viridis_c(name = "Riqueza de especies") +
  theme_bw()

```

## Mapa de las variables 

```{r, fig.cap= "Bases de dato raster de las variables de interes sobre las Región de La Araucanía hasta Los Lagos"}

plot(Stack) 
```

# Converción de las bases de datos

```{r, echo=TRUE}
Variables_DF = Stack %>% raster::extract(Diversidad) %>% as.data.frame()
Diversidad_2 = bind_cols(Diversidad, Variables_DF)
Diver_2 = Diversidad_2 %>% as_Spatial()
```

# Modelos

## Modelo Nulo

```{r, echo= TRUE}
Z_vgm_null <- variogram(log(DvrsddA) ~ 1 , data = Diver_2) %>% mutate(Modelo = "Nulo")
```


## Modelo Espacial

```{r, echo= TRUE}
Z_vgm_spatial <- variogram(log(DvrsddA) ~ coords.x1 + coords.x2 , data = Diver_2) %>% 
mutate(Modelo = "Espacial")
```

## Modelo Interacción 1

```{r, echo= TRUE}
Z_vgm_interaccion1 <- variogram(log(DvrsddA) ~ ModificacionHumana + I(ModificacionHumana^2) + TempMedia +
I(TempMedia^2) + RangoTempDiario + I(RangoTempDiario^2) + PrecAnual + I(PrecAnual^2) + PrecAnual + I(PrecAnual^2)
+ EstacionalidadPrec + I(EstacionalidadPrec^2), data = Diver_2) %>% mutate(Modelo = "Interacción1")
```

## Modelo Interacción 2

```{r, echo= TRUE}
Z_vgm_interaccion2 <- variogram(log(DvrsddA) ~ TempMedia*(RangoTempDiario*ModificacionHumana)*EstacionalidadPrec +
I((ModificacionHumana)^2) + I((TempMedia)^2) + RangoTempDiario + I((RangoTempDiario)^2) + EstacionalidadPrec +
I((EstacionalidadPrec)^2), data = Diver_2) %>% mutate(Modelo = "Interacción2")
```

## Modelo Mixto

```{r, echo= TRUE}
Z_vgm_mixto <- variogram(log(DvrsddA) ~ (coords.x1 + coords.x2) +
TempMedia*(RangoTempDiario*ModificacionHumana)*EstacionalidadPrec, data = Diver_2) %>% mutate(Modelo = "Mixto")
```


## Modelo Mixto 2

```{r, echo= TRUE}
Z_vgm_mixto2 <- variogram(log(DvrsddA) ~ (coords.x1 + coords.x2) + ModificacionHumana +
I(ModificacionHumana^2), data = Diver_2) %>% mutate(Modelo = "Mixto2")
```

# Variogramas

```{r Variogramas, echo= TRUE, fig.cap= "Representación de los variogramas de los distintos modelos generados."}
Z_vgm <- rbind(Z_vgm_null, Z_vgm_spatial, Z_vgm_interaccion1, Z_vgm_interaccion2, Z_vgm_mixto, Z_vgm_mixto2)

ggplot(Z_vgm, aes(x = dist, y = gamma, color = Modelo)) + geom_path() + geom_point() + theme_bw() + 
labs(x = "Semivariance", y = "Distance", title = "Variogramas")

```



# FIT {.tabset}

## Código FIT

```{r, echo= TRUE}

Abn_fit_null <- fit.variogram(Z_vgm_null, model = vgm(1, "Sph", 700, 1))

Abn_fit_Spat <- fit.variogram(Z_vgm_spatial, model = vgm(1, "Sph", 700, 1))

Abn_fit_Interaccion1 <- fit.variogram(Z_vgm_interaccion1, model = vgm(1, "Sph", 700, 1))

Abn_fit_Interaccion2 <- fit.variogram(Z_vgm_interaccion2, model = vgm(1, "Sph", 700, 1))

Abn_fit_Mixto <- fit.variogram(Z_vgm_mixto, model = vgm(1, "Sph", 700, 1))

Abn_fit_Mixto2 <- fit.variogram(Z_vgm_mixto2, model = vgm(1, "Sph", 700, 1))
```

## Código y gráficas

```{r , echo= TRUE}
ggplot(Z_vgm_null, aes(x = dist, y = gamma)) + geom_point() + geom_hline(yintercept = 0.05698552, lty = 2) + geom_vline(xintercept = 80.19058, lty = 2) + theme_bw() + labs(x = "Semivariance", y = "Distance", title = "Modelo Nulo") 

ggplot(Z_vgm_spatial, aes(x = dist, y = gamma)) + geom_point() + geom_hline(yintercept = 0.05458574, lty = 2) + geom_vline(xintercept = 75.58536, lty = 2) + theme_bw() + labs(x = "Semivariance", y = "Distance", title = "Modelo Espacial")

ggplot(Z_vgm_interaccion1, aes(x = dist, y = gamma)) + geom_point() + geom_hline(yintercept = 0.03680731, lty = 2) + geom_vline(xintercept = 62.5634, lty = 2) + theme_bw() + labs(x = "Semivariance", y = "Distance", title = "Modelo Interacción 1")

ggplot(Z_vgm_interaccion2, aes(x = dist, y = gamma)) + geom_point() + geom_hline(yintercept = 4.196248e-05 + 3.370992e-02, lty = 2) + geom_vline(xintercept = 61.50199, lty = 2) + theme_bw() + labs(x = "Semivariance", y = "Distance", title = "Modelo Interacción 2")

ggplot(Z_vgm_mixto, aes(x = dist, y = gamma)) + geom_point() + geom_hline(yintercept = 0.03413205, lty = 2) + geom_vline(xintercept = 61.85772, lty = 2) + theme_bw() + labs(x = "Semivariance", y = "Distance", title = "Modelo Mixto")

ggplot(Z_vgm_mixto2, aes(x = dist, y = gamma)) + geom_point() + geom_hline(yintercept = 0.04281398, lty = 2) + geom_vline(xintercept = 69.32882, lty = 2) + theme_bw() + labs(x = "Semivariance", y = "Distance", title = "Modelo Mixto 2")



```

# Predicciones {.tabset} 


```{r, echo= TRUE}
NewVars_DF <-  Stack %>% as("SpatialPixelsDataFrame") %>% as.data.frame() %>% st_as_sf(coords = c(6,7), crs = "+proj=longlat +datum=WGS84 +no_defs") %>%  as_Spatial()

```


## Modelo Nulo 
```{r, fig.show="hold"}
par(mfrow=c(2,2))

Null_pred <- krige(log(DvrsddA) ~ 1, Diver_2, NewVars_DF, model = Abn_fit_null) %>% st_as_sf() %>% mutate(Modelo = "Nulo")
  
#Resultado
ggplot() + 
  geom_sf(data = Null_pred, aes(color = exp(var1.pred))) + 
  scale_color_viridis_c(name= "Diversidad") + labs(title = "Predicciones Modelo Nulo") + theme_bw()

#Varianza
ggplot() + 
  geom_sf(data = Null_pred, aes(color = var1.var)) + 
  scale_color_viridis_c(name= "Varianza") + labs(title = "Predicciones Modelo Nulo") + theme_bw()

```

## Modelo Espacial 

```{r}

Spat_pred <- krige(log(DvrsddA) ~ coords.x1 + coords.x2, Diver_2, NewVars_DF, model = Abn_fit_Spat) %>% st_as_sf(crs = "+proj=longlat +datum=WGS84 +no_defs") %>% 
  mutate(Modelo = "Espacial")


#Resultado
ggplot() + 
  geom_sf(data = Spat_pred, aes(color = exp(var1.pred))) + 
  scale_color_viridis_c(name= "Diversidad") + labs(title = "Predicciones Modelo Espacial") + theme_bw()

#Varianza
ggplot() + 
  geom_sf(data = Spat_pred, aes(color = var1.var)) + 
  scale_color_viridis_c(name= "Varianza")+ labs(title = "Predicciones Modelo Espacial") + theme_bw()

```

## Modelo Interacción 1

```{r}
Interaccion1_pred <- krige(log(DvrsddA) ~ ModificacionHumana + I(ModificacionHumana^2) + TempMedia + I(TempMedia^2) + RangoTempDiario + I(RangoTempDiario^2) + PrecAnual + I(PrecAnual^2) + PrecAnual + I(PrecAnual^2) + EstacionalidadPrec + I(EstacionalidadPrec^2), Diver_2, NewVars_DF, model = Abn_fit_Interaccion1) %>% st_as_sf() %>%  mutate(Modelo = "Interacción1")

#Resultado
ggplot() + 
  geom_sf(data = Interaccion1_pred, aes(color = exp(var1.pred))) + 
  scale_color_viridis_c(name= "Diversidad") + labs(title = "Predicciones Modelo Interacción") + theme_bw()

#Varianza
ggplot() + 
  geom_sf(data = Interaccion1_pred, aes(color = var1.var)) + 
  scale_color_viridis_c(name= "Varianza") + labs(title = "Predicciones Modelo Interacción1") + theme_bw()

```

## Modelo Interacción 2 

```{r}
Interaccion2_pred <- krige(log(DvrsddA) ~ TempMedia*(RangoTempDiario*ModificacionHumana)*EstacionalidadPrec +  I((ModificacionHumana)^2) + I((TempMedia)^2) + RangoTempDiario + I((RangoTempDiario)^2) + EstacionalidadPrec + I((EstacionalidadPrec)^2), Diver_2, NewVars_DF, model = Abn_fit_Interaccion2) %>% st_as_sf() %>%  mutate(Modelo = "Interacción2")

#Resultado
ggplot() + 
  geom_sf(data = Interaccion2_pred, aes(color = exp(var1.pred))) + 
  scale_color_viridis_c(name= "Diversidad") + labs(title = "Predicciones Modelo Interacción2") + theme_bw()

#Varianza
ggplot() + 
  geom_sf(data = Interaccion2_pred, aes(color = var1.var)) + 
  scale_color_viridis_c(name= "Varianza") + labs(title = "Predicciones Modelo Interacción2") + theme_bw()


```

## Modelo Mixto

```{r}
Mixto_pred <- krige(log(DvrsddA) ~ coords.x1 + coords.x2 + TempMedia*(RangoTempDiario*ModificacionHumana)*EstacionalidadPrec, Diver_2, NewVars_DF, model = Abn_fit_Interaccion2) %>% st_as_sf() %>%  mutate(Modelo = "Mixto")

#Resultado
ggplot() + 
  geom_sf(data = Mixto_pred, aes(color = exp(var1.pred))) + 
  scale_color_viridis_c(name= "Diversidad") + labs(title = "Predicciones Mixto") + theme_bw()

#Varianza
ggplot() + 
  geom_sf(data = Mixto_pred, aes(color = var1.var)) + 
  scale_color_viridis_c(name= "Varianza") + labs(title = "Predicciones Modelo Mixto") + theme_bw()

```

## Modelo Mixto 2

```{r}
Mixto2_pred <- krige(log(DvrsddA) ~ coords.x1 + coords.x2 +  ModificacionHumana + I(ModificacionHumana^2), Diver_2, NewVars_DF, model = Abn_fit_Interaccion2) %>% st_as_sf() %>%  mutate(Modelo = "Mixto2")

#Resultado
ggplot() + 
  geom_sf(data = Mixto2_pred, aes(color = exp(var1.pred))) + 
  scale_color_viridis_c(name= "Diversidad") + labs(title = "Predicciones Mixto") + theme_bw()

#Varianza
ggplot() + 
  geom_sf(data = Mixto2_pred, aes(color = var1.var)) + 
  scale_color_viridis_c(name= "Varianza") + labs(title = "Predicciones Modelo Mixto") + theme_bw()

```

## Todos 

```{r}
Pred <- list(Null_pred, Spat_pred, Interaccion1_pred, Interaccion2_pred, Mixto_pred, Mixto2_pred) %>% reduce(bind_rows)

ggplot() + geom_sf(data = Pred, aes(color = exp(var1.pred))) + scale_color_viridis_c(name= "Diversidad de especies de aves") +  facet_wrap(~ Modelo) +  theme_bw() + theme(axis.text.x = element_text(angle =90, vjust = 0.5, hjust=1))

ggplot() + geom_sf(data = Pred, aes(color = exp(var1.var))) + scale_color_viridis_c(name= "Varianza") +  facet_wrap(~ Modelo) +  theme_bw() + theme(axis.text.x = element_text(angle =90, vjust = 0.5, hjust=1))

```
